# 请教陈老师：是否构成一致行动人

提问人：xiaolulu66 时间：2020-01-07 20:05:51
陈老师好！ A个人、B合伙企业（持股平台，即空壳，没有业务经营）、C股份有限公司共同对甲公司（非上市公司）持股，持股比例分别为 20.001%、9.999%、70%，同时，A个人是B合伙企业的普通合伙人，占合伙份额70%，是否可以理解为A个人和B合伙企业是一致行动人，即A代表B，B代表A，从而将B合伙企业对甲公司的股权投资视为具有重大影响，以长期股权投资核算？

回答人：chenyiwei
1 、由于B是员工持股平台，A在该平台中更多地是代理人角色，因此除非合伙协议中另有约定，不应认可A可以控制B。
2 、因为B在甲公司中的持股比例低于A，因此即使AB之间有一致行动关系，更大的可能性也是B配合A，而不是相反，因此B单独对甲公司施加重大影响的可能性基本不存在。